臺灣板橋地方法院民事判決　九十一年度訴字第一四九一號
　　原　　　告　　台產實業股份有限公司
　　法定代理人　　乙○○
　　法定代理人　　甲○○
右當事人間請求確認債權存在事件，本院判決如左：
    主      文
確認宏達興企業有限公司對被告有新台幣壹佰捌拾萬柒仟壹佰壹拾貳元債權存在。
訴訟費用由被告負擔。
    事      實
一、原告方面：
  (一)聲明：如主文第一項所示。
  (二)陳述：緣訴外人宏達興企業有限公司（下稱宏達興公司）積欠原告貨款新台幣（
    下同）一百八十二萬四千零四元，尚未清償，經查知宏達興公司承攬被告之工程
    ，有承攬報酬債權可供強制執行，原告乃聲請鈞院以九十年度民執全字第二七五
    九號執行命令，扣押前開債權，嗣原告對宏達興公司聲請之支付命令確定，即進
    而對上開債權聲請強制執行，經鈞院以九十一年度民執實字第六六三一號執行命
    令，准由原告向被告收取一百八十三萬七千一百十二元（其中一萬三千一百零八
    元為假扣押執行費），詎被告竟提出異議，爰依強制執行法第一百二十條之規定
    ，請求確認宏達興公司對被告有一百八十三萬七千一百十二元之承攬報酬債權存
    在。
  (三)證據：提出本院九十年八月六日九十年度民執全辰字第二七五九號、九十一年五
    月三十一日九十一年度民執實字第六六三一號執行命令、本院九十年度促字第五
    八三六○號支付命令影本各一件為證。
二、被告方面：
  (一)聲明：同意原告之請求
  (二)陳述：對於原告主張之原因事實，被告亦無意見。
三、本院依職權調閱本院九十年度裁全字第五二六九號民事保全程序卷宗及九十一年
    度執字第六六三一號民事執行卷宗。
    理      由
一、按當事人於言詞辯論期日時為訴訟標的之認諾者，應本於其認諾為該當事人敗訴
    之判決。民事訴訟法第三百八十四條定有明文。
二、本件原告主張：訴外人宏達興公司積欠原告貨款一百八十二萬四千零四元，尚未
    清償，經查知宏達興公司承攬被告之工程，有承攬報酬債權可供強制執行，原告
    乃聲請本院以九十年度民執全字第二七五九號執行命令，扣押前開債權，嗣原告
    對宏達興公司聲請之支付命令確定，即進而對上開債權聲請強制執行，經本院以
    九十一年度民執實字第六六三一號執行命令，准由原告向被告收取一百八十三萬
    七千一百十二元（其中一萬三千一百零八元為假扣押執行費），詎被告竟提出異
    議等語，爰依強制執行法第一百二十條之規定，請求確認宏達興公司對被告有一
    百八十三萬七千一百十二元之承攬報酬債權存在，並提出本院九十年八月六日九
    十年度民執全辰字第二七五九號、九十一年五月三十一日九十一年度民執實字第
    六六三一號執行命令及本院九十年度促字第五八三六○號支付命令等影本為證，
    而被告復於九十一年九月二十四日言詞辯論期日就原告上開請求為同意原告請求
    之認諾，依前揭法條規定，自應為被告敗訴之判決，原告之請求，即應准許。
三、據上論結：本件原告之訴為有理由，依民事訴訟法第七十八條，判決如主文。
中　　　華　　　民　　　國　　九十一　　年　　　九　　　月　　 三十 　　日
                                  臺灣板橋地方法院民事第二庭
~B審判長法　官　陳忠行
~B      法  官  許必奇
~B      法  官  廖怡貞
右為正本係照原本作成。
如對本判決上訴，須於判決送達後廿日內向本院提出上訴狀。
中　　　華　　　民　　　國　　九十一　　年　　　九　　　月　　 三十 　　日
~B書記官　郭南宏
